

LIC. ALVARO RICHARD SILES ESTRADA

INGENIERIA DE SISTEMAS

PERFIL PROFESIONAL

Soy una persona capaz de realizar cualquier actividad a mi persona con responsabilidad, inteligencia, compromiso y dedición. Tengo 4 años de experiencia laboral en el campo, sin considerar trabajos prácticos, ni trabajos dentro de otras actividades.

APTITUDES INTERPERSONAL

Liderazgo Proactividad Trabajo en equipo Adaptabilidad Multifacético Respeto y empatía

DATOS PERSONALES

NOMBRE: Alvaro Richard Siles Estrada

FECHA DE NACIMIENTO: 22 de agosto de 1993

NACIONALIDAD: Boliviano CIUDAD: Santa Cruz de la Sierra

ESTADO CIVIL: Soltero

DOMICILIO: Av. Centenario 3er. Anillo Externo #3100

LICENCIA DE CONDUCIR: Categoría A, M IDIOMAS: Español Nativo, Ingles Intermedio

CONTACTO

+591 69050028

alvarosiles1@gmail.com



https://alvarosiles.com/

ENLACE SOCIALES









FORMACIÓN ACADÉMICA

- NIVEL PRIMARIO: Colegio San Martin De Porres en santa cruz de la sierra.
- NIVEL SECUNDARIO: Colegio Padre Jaime Gagnon en santa cruz de la sierra.
- Licenciatura: Titulado en Ingeniería de Sistemas (NUR).

FORMACIÓN EXTRA

- Curso de Operador en Computadora (KOLPING) 2008.
- Curso de Mantenimiento y Reparación de Computadoras (CEPESS) 2010.
- Servicio premilitar Santa cruz Bolivia 2011
- Curso de Inglés intermedio (CBA) 2014.
- Seminario de Bootcamp santa cruz (UPSA) 2015.
- Seminario de Tecnología Google (UPSA) 2015.
- Seminario de Google Developer Group (NUR) 2017.
- Seminario de angular 4 (DOMINGO SAVIO) 2017.
- Certificado de feria de proyectos (NUR) 2018.
- Certificado Megasystem 2019
- Certificado React Native (Udemy) 2020.
- Certificado de Ley № 1178 (NEMABOL) 2021.
- Certificado de D.S. Nº 23318-A (NEMABOL) 2021.
- Certificado de DHSP SMB-IA (SISEGUSA) 2021.
- Certificado de DHSP-SMB-TECHNICAL (DAHUA TECHNOLOGY) 2021.
- Título profesional Ingeniería de sistemas (NUR) 2021
- Certificado Git and GitHub (Udemy) 2021.
- Certificado Windows Terminal (Udemy) 2021.
- Certificado Servidor Linux (Udemy) 2021.
- Certificado Android Studio y Firebase (Udemy) 2021.
- Certificado Power BI (Udemy) 2022
- Certificado Excel para empresas (Udemy) 2022
- Certificado Finanzas Personales (Udemy) 2022
- Certificado Syslink Bolivia (Udemy) 2022
- Certificado Curso de PowerPoint (Udemy) 2021
- Certificado Microsoft Word Basic to Advance Level MS Word Course (Udemy)

EXPERIENCIA PROFESIONAL

SERVISOFTS SRL

IT – Sistemas / Fullstack Developer Junio 2021 – Actualmente trabajando

Tareas realizadas:

- Creación de diseño UX/UI Web y Mobile (FIGMA).
- Elaborar un prototipo para confirmar y/o refinar los requisitos finales acordados.
- Desarrollo móvil en plataforma Híbrida como React Native.
- Desarrollo Full-stack Java, Node, React.
- Testing de aplicaciones web y móvil.
- Administración y respaldo de servidores físicos de la empresa.
- Instalación y configuración de SO Linux Ubuntu.
- Instalación y configuración de redes LAN-WAN.
- Soporte y mantenimiento a la infraestructura de la empresa.
- Reportes de toda índole.

SYSLINK BOLIVIA

IT – Sistemas / Fullstack Developer Octubre 2021 – Mayo 2022

Tareas realizadas:

- Creación de diseño UX/UI Web y Mobile (FIGMA).
- Desarrollo móvil en plataforma Híbrida como React Native.
- Desarrollo Full-stack Java, Node, React.
- Testing de aplicaciones web y móvil.
- Administración y respaldo de servidores de Google Cloud.
- Diseño e implementación de un sistema de seguridad a través de cámaras.
- Instalación y configuración de SO Windows, Windows server y Linux Ubuntu.
- Instalación y configuración de redes LAN-WAN.
- Creaciones de manuales de usuario.
- Soporte y mantenimiento a la infraestructura de la empresa.
- Reportes de toda índole.

EL MORDISCO

IT – Sistemas / Encargado Mayo 2021 – Agosto 2021

Tareas realizadas:

- Manejo del software que tiene el restaurante.
- Manejo del software de restaurante PEDIDOS YA.
- Manejo del software de restaurante PEDIDOS ONLINE.
- Proceso de cobro y facturación del servicio.
- Manejo de facturación electrónica y físico.
- Ejecutar diversas formas de pagos tarjeta, efectivo, transferencias.
- Proceso y manejo de LINKSER (cobro, anulación, reporte).
- Manejo de efectivo.
- Apertura y cierre de caja.
- Control de caja, contabilidad básica y arqueo.
- Imprimir reportes de caja y ventas.
- Reportes de toda índole.

MALL FACILITO

IT – Sistemas / Desarrollador Front End Junio 2021 – Septiembre 2021

Tareas realizadas:

- Creación de diseño Web (FIGMA).
- Desarrollado de página web (html, css, bootstrap, javascript y jquery).
- Venta de software.
- Asistencia telefónica a los clientes.
- Elaboración de informes.

CHINREPUESTOS AUTO PARTES

IT – Sistemas Desarrollador Front End Marzo 2020 – mayo 2020

Tareas realizadas:

- Desarrollado de página web (html, css, bootstrap, javascript y jquery).
- Configuración y mantenimiento de equipos de computación.
- Comunicaciones redes y sistemas internos.
- Soporte de impresoras térmicas Epson.
- Soporte de impresora de etiquetas Zebra.
- Elaboración de informes.

MEGASYSTEM SRL

IT – Sistemas / Encargado de proyecto Febrero 2017 – Febrero 2020

Tareas realizadas:

- Creaciones de manuales de usuario y videos tutoriales.
- Implementación y mantenimiento de servidores para los clientes
- Testing de aplicaciones web, móvil y escritorio.
- Mantenimiento y respaldo de servidores físicos.
- Instalación y mantenimiento de sistemas operativos.
- Instalación y configuración de redes LAN-WAN.
- Capacitación y seguimiento de software móvil, web y escritorio de los interesados.
- Implementación de aplicaciones/software (web, móvil, escritorio) de Gestión de distribución, abarrotes, restobar salón-spa, minimarket, ferretería, logísticas, fast food, sistemas contabilidad, autorrepuesto, sistema de facturación SFV.
- Soporte de impresoras multifuncional.
- Soporte de impresoras térmicas Epson.
- Soporte de impresora de etiquetas Zebra.
- Soporte de impresoras móviles de Zebra.
- Soporte de control de asistencias.
- Instalación de cajas registradora para punto de ventas.
- Instalación de lector de código barras, lector QR.
- Gestor y planificador de proyectos de software (a cargo de 3 personas).
- Gestión de clientes.
- Diseño e implementación de un sistema de seguridad a través de cámaras.
- Administración y respaldo de Servidores Cloud.
- Desarrollador de aplicación web (Angular).
- Soporte y mantenimiento a la infraestructura de la empresa.
- Reportes de toda índole.

TRANSPORTADORA ROART SRL

Asistente de logística y operaciones de contenedores Enero 2017 – Julio 2017

Tareas realizadas:

- Asistente de logística y operaciones de contenedores.
- Administrar los sistemas que tiene la transportadora.
- Asistencia telefónica a los clientes.
- Entregar y recoger documentación de empresa.
- Manejo de volúmenes de dinero.
- Atención y coordinación de solicitudes de piso.
- Reportes de toda índole.

UNIVERSIDAD NUR

IT – Sistemas / Supervisor Febrero 2012 – Diciembre 2014

Tareas realizadas:

- Responsable de mantener, organizar, solucionar y supervisar los laboratorios de centros de cómputo de la Universidad Nur.
- Atención y coordinación de reserva de aulas.
- Solicitud de instalación de software en aulas.
- Solicitud de configuración de aulas para exámenes.
- Soporte técnico a salas y aulas de docencias.
- Instalación y mantenimiento de sistemas operativos.
- Instalación y configuración de redes LAN-WAN.
- Administración de servidor proxy.
- Reportes de toda índole.

REFERENCIAS

- Ing. Ricardo Paz (SERVISOFTS SRL) 75395848
- Ing. Javier Flores (SYSLINK BOLIVIA) 76681786
- Arianny Baldivieso (EL MORDISCO) 76006805
- Ing. José Fernando Pérez (MALL FACILITO) 77807194
- Carlos Xie (CHINREPUESTOS AUTO PARTES) 69388888
- Ing. Nelo Stanley (MEGASYSTEM SRL) 70972104
- Juan Rodríguez Arteaga (TRANSPORTADORA ROART SRL) 33263843
- Ing. Marco Antonio Terrazas (UNIVERSIDAD NUR) -75017111

PRINCIPALES DEL SECTOR

Como ingeniero de software Full Stack con 4 años de experiencia en diferentes áreas.

Desarrollador móvil con experiencia en Android con Java y Plataformas Híbridas como React Native.

Desarrollador full-stack con experiencia en ASP.NET, PHP, Laravel, Java, React, Angular y Jquery.

APTITUDES

- Administrador de servidores físicos y clouds.
- Analista de sistemas.
- Testing de aplicaciones web, móvil y escritorio.
- Instalación y configuración de sistemas operativos.
- Instalación y configuración de redes LAN-WAN.
- Instalación y Mantenimiento de sistemas CCTV.

METODOLOGÍA DE DESARROLLO

Scrum

PRINCIPIOS DE PROGRAMACIÓN

- POO
- MVC
- Programación funcional

FRONT-END

- Html5
- Css3
- Bootstrap
- Javascript
- Typescript
- Jquery
- React
- Angular

BACK-END

- Java
- Maven
- ASP.NET
- Php
- Laravel

DATABASE

- MySQL
- SQL server
- PostgreSQL
- Oracle
- Firebase
- Mongodb

SKILL SERVER

- XAMPP
- IIS
- Nginx
- Docker

VCS

- Git
- GitHub
- Gitlab
- Sourcetree

CLOUD PLATFORMS

- Google Cloud
- Digitalocean
- Upcloud
- Heroku
- Railway
- Microsoft Azure

SKILL DESIGN

- Figma
- Draw.io
- Uml
- Sketch
- Adobe Xd
- Adobe Photoshop
- Adobe Illustrator

SKILL TESTING

- Cucumber
- Junit
- Mocha
- Mockito
- Swagger
- Postman
- Insomnia

LINTER

- Lint
- Prettier
- Sonarlint

SO

- Windows 11/10/8/7
- Windows server
- Mac OS
- Linux (Ubuntu server)